台灣苗栗地方法院刑事判決　　　　　　　　　　　　　　九十年度易字第一三號
　　公　訴　人　臺灣苗栗地方法院檢察署檢察官
　　被　　　告　丁○○
右列被告因贓物案件，經檢察官聲請簡易判決處刑（八十九年度偵字第三八三九號）
，本院認不宜以簡易判決處刑，改依通常程序處理，判決如左：
    主  文
丁○○收受贓物，累犯，處有期徒刑參月，如易科罰金，以參佰元折算壹日。
    事  實
一、丁○○前於民國八十六年間，因賭博案件，經臺灣板橋地方法院判處有期徒刑六
    月確定，同年因違反槍砲彈藥刀械管制條例案件，經臺灣高等法院台中分院判處
    有期徒刑十月確定，二案經定應執行有期徒刑一年二月，於八十八年十一月十七
    日入監執行完畢，於翌日即十八日出所，仍不知慎行。丁○○預見時常開不同車
    輛，無固定工作之戊○○（另行由檢察官簽移臺灣新竹地方法院檢察署偵辦）於
    八十九年四月十日下午四時許，在苗栗縣南庄鄉南富村四灣五九號前，所出借之
    車號ＫＷ─六一二八號自用小客車（該車車主原係丙○○，於同日上午六時五十
    分許，在桃園縣平鎮市○○路三六巷前失竊）係來源不明之贓車，竟不違其本意
    而予以收受，供己代步之用。嗣於同日晚上八時五十分許，其駕駛前開贓車附載
    不知情之前妻乙○○○（經檢察官另為不起訴處分確定），行經國道三號高速公
    路北向四十公里處時，為警當場攔查，而查悉上情。
二、案經內政部警政署國道公路警察局第六警察隊報由台灣桃園地方法院檢察署呈請
    台灣高等法院檢察署移轉臺灣苗栗地方法院檢察署檢察官聲請簡易判決處刑（八
    十九年度偵字第三八三九號），本院認不宜以簡易判決處刑，改依通常程序處理
    。
    理  由
一、訊據被告固坦承於右揭時、地，駕駛號ＫＷ─六一二八號自小客車搭載前妻乙○○○經警查獲之事實，惟矢口否認有何收受贓物犯行，辯稱：該車係向戊○○借
    的，不知道是贓車，當天係因父親住院，急著趕往台北榮民總醫院，沒想那麼多
    云云，惟查：
（一）車號ＫＷ─六一二八號自用小客車原係丙○○所有，於八十九年四月十日凌晨
      六時許，在桃園縣平鎮市○○路三六巷前失竊等情，業據被害人丙○○於警訊
      時指述無訛，並有車籍作業係統查詢認可資料、車輛竊盜資料個別查詢報表、
      贓物認領保管收據各一紙在卷可稽，是上開自用小客車自屬遭人竊取之贓物無
      訛。
（二）而被告自承與與關係人戊○○係友人關係，不知他從事何業，在案發前二月，
      曾經住過戊○○新竹的房子，當時他開別輛車，不是本案的車子，他有好多車
      換來換去的，跟他借車時，並未問明車子來源，亦未借行照等語（參見本院卷
      一五一、一五二頁、一五五頁筆錄），參以戊○○有多項竊盜、違反麻醉藥品
      管理條例案件之前科，此有戊○○之台灣苗栗地方法院檢察署刑案資料查註紀
      錄表、法務部被告在監在押資料表各一份附卷可稽，以被告與戊○○之關係，
      其對於戊○○為何會有多輛車子換來換去等情，豈不會懷疑！足徵，被告應已
      預見該車來源不明仍向戊○○借用無訛。
（三）參以被告辯稱：案發當天係因父親住院，急著趕往台北榮民總醫院，一時情急
      ，而未深慮，始未向戊○○拿行車執照云云，惟經本院向行政院退除役官兵輔
      導委員會臺北榮民總醫院函詢被告父親黃月樂住院時間，經該醫院函覆稱：「
      病患月樂在本院共有三次住院記錄，起迄時間分別為八十九年四月十七日至七
      月二十五日、八十九年八月二日至十一月二十八日及八十九年十一月二十八日
      至十二月二十五日」等語，此有該醫院於九十年二月二十八日以（九十）北總
      行字第０一七二八號函覆本院之函文一份附卷可參（附於本院卷十六之一頁）
      ，則被告辯稱，其於案發當日即八十九年四月十日，係因父親住院，一時情急
      ，向戊○○借車時，沒時間問明該車來源及借行車執照云云，顯與事實不符，
      並不可採。雖證人即被告前妻乙○○○亦附和被告之詞稱當日係要北上探視公
      公始向戊○○借車云云，因與事實不符，亦不足採為被告有利之認定，況且其
      證詞亦無法就被告借車當時，對於本案自用小客車係來路不明之贓車有所預見
      一情作有利於被告之認定。從而，本案被告借車使用時，應有預見贓物之認識
      ，仍不違其本意而收受使用，其具有故買贓物之不確定故意甚明，則被告辯稱
      無贓物認識云云，無非事後飾卸之詞，不足採信。本案事證明確，被告犯行，
      洵堪認定。
二、核被告丁○○所為，係犯刑法第三百四十九條第一項收受贓物罪。另被告前於八
    十六年間，因賭博案件，經臺灣板橋地方法院判處有期徒刑六月確定，同年因違
    反槍砲彈藥刀械管制條例案件，經臺灣高等法院台中分院判處有期徒刑十月確定
    ，二案經定應執行有期徒刑一年二月，於八十八年十一月十七日入監執行完畢，
    於翌日即十八日出所，此有台灣苗栗地方法院檢察署刑案資料查註紀錄表、臺灣
    高等法院被告全國前案紀錄表、法務部被告在監在押資料表各一份附卷可稽，其
    於五年內再犯本案有期徒刑以上之罪，係屬累犯，依法應加重其刑。爰審酌被告
    之素行、借車使用而收受贓物之情節、犯罪手段、所得利益及犯後否認犯行之態
    度等一切情狀，量處如主文所示之刑，並諭知易科罰金之折算標準，以資懲儆。
    另扣案之鑰匙一串三把，非被告所有之物，此迭經被告供明在卷，核與證人乙○○○證述情節相符，爰不另為沒收之諭知。
三、另檢察官以八十九年度偵字第四五三０號移請併案審理意旨為：被告於八十九年
    十月二十九日二十時三十分許，被甲○○（另經檢察官簽併本院刑事庭另案審理
    ）以車號ＭＪ─一三九一號贓車搭載，行經苗栗縣南庄鄉二十鄰五十七號前工寮
    旁經警查獲，而認被告此部分另涉犯刑法第三百四十九條第一項收受贓物罪云云
    。按收受必需客觀上及主觀上均有經轉讓，對該贓物事實上有管領力始該當。經
    訊據被告丁○○堅詞否認收受贓物，辯稱：其僅被甲○○搭載，且不知該車為贓
    車，所以警察來時，僅甲○○跑掉，伊並未跑仍留在原地等語，核與證人甲○○
    結證：伊於八十九年十月二十九日二十時三十分許，以車號ＭＪ─一三九一號車
    搭載丁○○，行經苗栗縣南庄鄉二十鄰五十七號前工寮旁經時，因該車之前停在
    路旁很久，伊私自把車開走，因知道該車係來路不明的車，怕被警察抓，就一人
    跑掉，當天伊駕駛前開車輛，前往頭份交流道搭載丁○○返家，他並不知道該車
    是來源不明的贓車等語（參見本院八十九年度苗簡字第八五一號卷第二八頁正、
    反面筆錄）均相符合，則該贓車客觀上及主觀上均係甲○○占有中，並未轉讓由
    被告占有，被告對該贓車事實上並無管領力，此外，亦查無其他積極證據足茲證
    明被告涉有公訴人指訴收受贓物犯行，自無法遽以推論其犯行，故此部分與起訴
    部分並無任何實質或裁判上一罪關係，應退回由檢察官續行偵辦，附此敘明。
據上論斷，應依刑事訴訟法第四百五十二條、第二百九十九條第一項前段，刑法第三
百四十九條第一項、第四十七條、第四十一條第一項前段，罰金罰鍰提高標準條例第
一條前段、第二條，判決如主文。
本案經檢察官黃棋安到庭執行職務。
中    華    民    國    九十一      年      一        月      三十一    日
                                    臺灣苗栗地方法院刑事第二庭
                                        法  官  黃  賢  婷
右正本證明與原本無異。
如不服本判決，應於送達後十日內向本院提出上訴狀(須附繕本)，上訴於台灣高等
法院台中分院。
                                        書記官  陳  文  聰
中    華    民    國    九十一      年      一        月      三十一    日
附錄法條
刑法第三百四十九條
收受贓物者，處三年以下有期徒刑、拘役或五百元以下罰金。
搬運、寄藏、故買贓物或為牙保者，處五年以下有期徒刑、拘役或科或併科一千元以
下罰金。
